# 私募基金公司账务如何处理

提问人：12312312312 时间：2020-03-26 08:05:19
还有一个问题，我司与我司投资的一家未上市的股份公司签订了对赌协议，随后在 19 年我司收到了协议约定的股份补偿。原先我司持有2%的股份，收到股份补偿后持有2.1%的股份。 在此情况下，我司是否要进行做账？ 还是参考上市公司股票股利的不做账 处理？

回答人：chenyiwei
需要做账，按收到股份的公允价值进行初始计量，并转销此前确认的就该对赌条款确认的业绩补偿权相关资产（如有），差额计入投资收益或营业外收入。